# 权益法抵消问题

提问人：dreamerboy1990 时间：2021-09-13 11:25:00
陈版您好，咨询您一个权益法抵消问题
2021 年 1 月，甲公司、乙公司共同成立一家A公司，甲公司占40%、乙公司占60%； 2021 年 7 月 1 日A公司向甲公司以现金 5800 万元购买甲公司持有的丙公司100%股权，形成股权转让收益 2880 万元（不考虑所得税）；此种情况下，甲公司个别报表于 2021 年底计算全年权益法下投资收益时除考虑下半年丙公司利润外，是否要将转让投资收益予以考虑，甲公司同时还有其他子公司需要编制合并报表，合并报表是否要考虑抵消问题？
谢谢陈版。

回答人：chenyiwei
这种情况对甲公司而言是丧失对丙公司的控制权。假设该子公司丙构成“业务”，则应优先遵循合并报表准则第五十条对于处置子公司的规定，即应按照该条规定全额确认处置子公司的相关损益，而不应因为受让方是本企业的联营企业而按照顺流交易损益进行按比例抵销。相应地，甲公司在对A公司进行权益法核算时，无需按比例抵销该项顺流交易损益。